【裁判字號】    90,附民,82
【裁判日期】    900306
【裁判案由】    恐嚇
【裁判全文】
臺灣高雄地方法院刑事附帶民事訴訟判決                九十年度附民字第八二號
    原      告  丙○○
    被      告  乙○○
    被      告  甲○○
右列被告因恐嚇案件（本院八十九年度易字第四九０九號），經原告提起附帶民事訴
訟，請求損害賠償，本院判決如左：
    主  文
被告等應連帶給付原告新台幣伍萬元及自民國九十年二月二十一日起至清償日止，按
週年利率百分之五計算之利息。
原告其餘之訴駁回。
本判決第一項於原告以新台幣壹萬伍仟元供擔保，得假執行。
原告其餘假執行之聲請駁回。
    事  實
甲、原告方面：
一、聲明：求為判決被告等應連帶給付原告新台幣（下同）二十萬元，及自起訴狀繕
    本送達之翌日起，至清償日止按週年利率百分之五計算之利息，並願供擔保請求
    宣告假執行。
二、陳述：
  （一）原告於民國八十八年八月二十七日會同警方在高雄市○○區○○路四六九巷
        一三號二樓，查獲被告二人共處一室，懷疑其二人有姦情，而對其二人提起
        妨害家庭之告訴，被告二人竟心生不滿，共同基於恐嚇之犯意連絡，連續於
        八十八年八月二十九日凌晨一時許，由乙○○在電話中向原告揚言：「你如
        果要這樣，我也沒辦法救你了」、「你現在就是擺高姿態就對了，那人家會
        怎麼樣，那我就不清楚」、「你如果說你不相信會有事情發生，那你就等著
        看嘛」等語，致丙○○心生畏懼而停止通話，詎甲○○隨又打電話向原告妹
        妹魏莉莉嚇稱：「看你們什麼時候上下班，你就每天叫警察來保護、來備勤
        啊」之語，致使丙○○、魏莉莉二人因之心生恐懼。嗣於八十八年九月六日
        下午九時三十分許，乙○○誘因小孩扶養費問題向原告恐嚇：「有時候能拿
        的到，確花不到」之語，致生危害於原告。
  （二）按因故意或過失不法侵害他人權利者，應負損害賠償責任；又數人共同侵害
        他人之權利，連帶負損害賠償責任；又不法侵害他人之身體、健康、名譽、
        自由.... 被害人雖非財產上之損害，亦得請求賠償相當之金額，民法第一
        百八十四條第一項、第一百八十五條、第一百九十五條第一項分別定有明文
        。本件被告二人因上述恐嚇行為，致原告身心受創嚴重，爰依前開規定，請
        求被告二人連帶賠償精神慰撫金二十萬元。
  （三）證據：提出台灣高雄地方法院檢察署八十八年度偵字第二二九八八號起訴書
        一份。
乙、被告方面：
一、聲明：均求為判決駁回原告之訴。
二、陳述：被告乙○○現月薪二萬五千元；被告甲○○現月薪三萬元。
    理  由
一、按附帶民事訴訟之判決，應以刑事訴訟判決所認定之事實為據，刑事訴訟法第五
    百條前段定有明文。本件原告起訴主張被告二人共同連續恐嚇之事實，業據本院
    八十九年度易字第四九０四號刑事判決判處被告二人罪刑在案，自堪信為真實。
二、按因故意或過失不法侵害他人權利者，應負損害賠償責任；又數人共同侵害他人
    之權利，連帶負損害賠償責任；又不法侵害他人之身體、健康、名譽或自由者，
    被害人雖非財產上之損害，亦得請求賠償相當之金額，民法第一百八十四條第一
    項、第一百八十五條、第一百九十五條第一項分別定有明文。本件被告二人既因
    故意不法侵害原告，致原告自由受到限制，自應負連帶賠償之責，是原告訴請被
    告賠償，自屬有據。經審核原告因之可能帶來之精神上痛苦，並斟酌兩造之身分
    、地位、財力等情狀，認為原告之請求二十萬元，尚屬過高，應予酌減為五萬元
    。從而被告應連帶賠償原告五萬元及自起訴狀繕本送達之翌日即九十年二月二十
    一日起至清償日止，按週年利率百分之五計算之利息，原告在此範圍之請求，為
    無理由，應予駁回。
三、假執行之宣告：
    本件原告就其勝訴部分陳明願供擔保請求宣告假執行，核無不合，爰酌定相當金
    額准許之，至原告敗訴部分，其假執行之宣告，已失所依據，應予駁回。
據上論斷，原告之訴為一部有理由，一部無理由，應依刑事訴訟法第五百零二條、第
一項、第二項、第四百九十一條第十款、民事訴訟法第三百九十條第二項，判決如主
文。
中      華      民      國    九十      年      三      月      六      日
                                        臺灣高雄地方法院刑事第二庭
                                            法  官    黃三友
右正本證明與原本無異。
如不服本判決，應於判決送達後十日內，向本院提出上訴狀。
                                            書記官    林介欽
中      華      民      國    九十      年      三      月      九      日


司法院資訊處製作；財團法人民間司法改革基金會備份。
